Inventaris van het archief van het Nederlandse Consulaat te Campina (Roemenië), 1919-1939
Nationaal Archief, Den Haag
Consulaat Campina (Roemenië)
Consulaat Campina
1919-1939
Z26007
0.12 meter; 11 inventarisnummers.
Normale geschreven, getypte en gedrukte documenten, geen bijzondere documenten.
Nationaal Archief, Den Haag
Ministerie van Buitenlandse Zaken/Consulaat te Campina, Roemenië (1919-1939)
Het consulaat in Campina, Roemenië, ontleende vooral zijn belang aan het feit dat een groot aantal Nederlanders bij de aldaar gevestigde Petroleum Maatschappij Astera Romana in dienst was. Het archief behelst de periode 1919-1939 en bevat grotendeels (minuten) van ingekomen en uitgaande stukken, grotendeels correspondentie betreffende consulaire en diplomatieke zaken. Verder enige losse stukken betreffende in Roemenië geregistreerde huwelijken (1937-1939) en formulieren van Nederlanders ter inschrijving in het register in het consulaat.
Archiefvorming
Geschiedenis van de archiefvormer
Het consulaat Campina ontleende zijn belang voor een groot deel aan het feit, dat daar de Petroleum Maatschappij Astra Romana gevestigd was, welk bedrijf veel Nederlanders in dienst had.
Sinds 1919, het jaar van oprichting van het consulaat, vervulden de hierna genoemde titularissen de functie van consul te Campina:
Adriaan Visser, consul benoemd bij KB van 7 oktober 1919, ontslagen met ingang van 1 januari 1923.
J.J. Witteveen, consul benoemd bij KB van 24 november 1923, ontslagen in 1925.
H.L. van der Meer, consul benoemd bij KB van 13 oktober 1925.
J.G.A.M. Biermann, consul sinds 1938.
In 1936 werd het ressort van het consulaat uitgebreid i.v.m. de opheffing van het consulaat te Ploesti.
Geschiedenis van het archiefbeheer
Het consulaatsarchief werd in 1951 naar het ministerie in Den Haag opgezonden.
Het archief is krachtens bepalingen van de Archiefwet overgebracht.
Inhoud en structuur van het archief
2.05
Inhoud
Het archief bestond grotendeels uit chronologisch geordende mappen en een klein aantal onderwerpsdossiers.
Selectie en vernietiging
Aan deze ordening is niets veranderd. De omvang van het archief bedroeg voor de inventarisatie vier archiefdozen.
Na vernietiging aan de hand van de vernietigingsbeschikking 1960 waren er nog twee dozen over.
Agenda's werden niet aangetroffen.
Aanwijzingen voor de gebruiker
Openbaarheidsbeperkingen
Deels openbaar, deels beperkt openbaar (A).
Materiële beperkingen
Aanvraaginstructie
Openbare archiefstukken kunnen online worden aangevraagd en gereserveerd. U kunt dit ook via de terminals in de studiezaal van het Nationaal Archief doen. Om te kunnen reserveren dient u de volgende stappen te volgen:
U maakt een profiel aan op www.gahetna.nl, en logt vervolgens in
Via de archiefinventaris (alleen de beschrijvingen met rode nummers) selecteert u het gewenste archiefstuk door op de knop 'Reserveren' te klikken
In het volgende scherm geeft u aan op welke dag u het archiefstuk wilt inzien
Indien u zich bevindt in de studiezaal en een tafelnummer heeft ontvangen kunt u dit nummer vermelden. Als u geen tafelnummer heeft kunt u tafelnummer 777 laten staan
Vervolgens bevestigt u uw reservering door deze te versturen.
Verwant materiaal
Beschikbaarheid van kopieën
Beschrijving van de series en archiefbestanddelen
- Stukken van algemene aard., I.
  - Minuten van uitgaande en ingekomen stukken, 1919-1939; 1-7; 7 omslagen
    - 1919-1925, 1
      Hierin benoeming van consul A. Visser. Waarnemend consul W.F. Stuart. Zg. blauwe biljetten, aanmeldplicht bij Roemeense politie. Handelsinlichtingen. Roemeens toelatingsbeleid. Waarnemend consul J.J. Witteveen. Naturalisatie van C. Knapen. Consulaire rapporten over 1920 en 1921. Overlijden van A.M. de Beer. Geboorte van Jan Hirdes. Van den Dungen, Kessler, Donner. Opgave van in het district woonachtige Nederlanders.
      Niet raadpleegbaar
    - 1926-1928, 2
      :Hierin handelsinlichtingen. O. Verlijden van J. Velderman. Huwelijk van R.W. de Waal- Horvat. Roemeense verblijfsvergunningen. Personeel van Astra Romana. Lijst van Nederlanders woonachtig te Campina. Nederlandse Vereniging. Inlichtingen over oliewinning. Algemeen Nederlands Verbond. W.F. Stuart, kanselier (tot 1926).
    - 1929-1931, 3
      Hierin huwelijk van H.M.H. Mammen en A.D. Enghel. Handelsinlichtingen. M. de Waal. Corps consulaire in Roemenië (1930). Nederlandse Vereniging. Geboorte van J. Stavast.
    - 1932-1934, 4
      Hierin geboorte van A.M. Freeze. Anti-oorlogscongres te Amsterdam. Koerierszendingen. Oud-consul H. Salomons. Nederlanders in Campina.
    - 1932-1936, 5
      Hierin huwelijken van Bolsius, Van der Schilden - Vargolici, I. Kost, Colijn - Cergan, Wolters - Jablonski. Decoratie voor consul H.L. van der Meer. C.J. Pickée. A. Boroucui. Ozinga. P. Nijsen. handelsinlichtingen.
    - 1937-1938, 6
      Hierin benoeming van consul J.G.A.M. Biermann (1938). J. Koppes. Ontslag van consul van der Meer (1938). Inventarislijst van de post. Burgerlijke standgegevens van G.A. Heyning. Opheffing van consulaat Ploesti, toevoeging aan consulaat Campina.
    - 1939, 7
      Hierin burgerlijke standgegevens van Gallay. Benoeming van consul J.G.A.M. Biermann. Lijst van Nederlanders gevestigd in Campina. Jablonski - Wolters. Inventarislijst van het consulaat. Vertalingen van huwelijksakten, doop- en geboorte-akten.
- Stukken betreffende bijzondere onderwerpen., II.
  - Stukken betreffende de wezen van Twuiver, 1923-1938; 8; 1 omslag
    Betreft de 3 kinderen van de overleden C. van Twuiver.
  - Stukken betreffende huwelijken van Nederlanders in Roemenië, 1937-1939; 9; 1 omslag
    Betreft Van-Goor-Knaller, Smits-Kuiper, Knijnenburg-Weiss.
  - Notitie betreffende archief en administratie van het consulaat Campina, 1939; 10; 1 stuk
    In de Roemeense taal.
  - Formulieren van Nederlanders ter inschrijving in het register van het consulaat Campina, 1930-1932; 11; 1 omslag